臺灣臺南地方法院刑事判決
111年度易字第282號
公  訴  人  臺灣臺南地方檢察署檢察官
被      告  黃莑竣




上列被告因竊盜案件，經檢察官提起公訴（110年度營偵字第197
8號），本院依簡式審判程序判決如下：
    主  文
黃莑竣犯加重竊盜罪，累犯，處有期徒刑柒月。 
未扣案參佰公斤之電纜線（約值新臺幣肆萬伍仟元）沒收，於全
部或一部不能沒收或不宜執行沒收時，追徵其價額。
    事實及理由
一、本件犯罪事實、證據除增列被告黃莑竣於本院審理之自白外
    ，餘均引用起訴書之記載（如附件）。
二、本件係經被告有罪之陳述，而經本院裁定以簡式審判程序加
    以審理，依據刑事訴訟法第273條之2規定排除嚴格證據調查
    ；並依同法第310條之2準用第454條之規定製作略式判決書
    ，先予敘明。
三、核被告所為，係犯刑法第321條第1項第4款結夥三人以上竊
    盜罪。被告與真實姓名年籍不詳二名成年人就上開犯行，有
    犯意聯絡及行為分擔，應論以共同正犯。又被告前因①肇事
    逃逸、竊盜等案件，經法院裁定應執行有期徒刑1年4月確定
    ，及因②竊盜等案件，經法院裁定應執行有期徒刑1年、拘役
    120日確定，而①、②之罪接續執行，於民國108年8月28日假
    釋出監，嗣經撤銷假釋，於110年10月29日入監執行殘刑6月
    22日，目前在監執行中。惟其中①罪之執行期間自107年1月3
    1日起至108年5月16日止，已於上開核准假釋前執行期滿，
    自應認①罪已執行完畢，有臺灣高等法院被告前案紀錄表在
    卷可稽，則其於有期徒刑執行完畢後5年內，故意再犯本件
    有期徒刑以上之罪，為累犯，且前案同為竊盜犯行，顯見被
    告未能改正其惡習，且對刑罰反應力較為薄弱，應依刑法第
    47條第1項規定加重其刑。爰審酌被告欠缺尊重他人財產權
    之法治觀念、素行、所竊財物價值、尚未與告訴人曾于倫達
    成民事和解賠償損害，兼衡其犯後態度、自述學經歷及生活
    狀況等一切情狀，量處如主文所示之刑。又被告竊得之電纜
    線3百公斤（價值約新臺幣4萬5千元），為被告與真實姓名
    年籍不詳之2名成年人之犯罪所得，尚未發還告訴人，應依
    刑法第38條之1第1項前段、第3項規定，宣告沒收，於全部
    或一部不能沒收或不宜執行沒收時，追徵其價額。
據上論斷，應依刑事訴訟法第299條第1項前段、第273條之1第1
項、第284條之1、第310條之2，刑法第28條、第321條第1項第4
款、第47條第1項、第38條之1第1項前段、第3項，判決如主文。
本案經檢察官蔡宜玲提起公訴，檢察官謝欣如到庭執行職務。
中　　華　　民　　國　　111 　年　　4 　　月　　8 　　日
　　　　　　　　　刑事第五庭    法　官　鍾邦久
以上正本證明與原本無異。
如不服本判決應於收受本判後20日內向本院提出上訴書狀，並應
敘述具體理由。其未敘述上訴理由者，應於上訴期間屆滿後20日
內向本院補提理由書狀（均須按他造當事人之人數附繕本）「切
勿逕送上級法院」。
  　　　　　　　　　　　　　　　書記官　黃憶筑
中　　華　　民　　國　　111 　年　　4 　　月　　8 　　日
附錄本案論罪科刑法條全文：
刑法第321條：
犯竊盜罪而有下列情形之一者，處 6 月以上、5 年以下有期徒
刑，得併科新臺幣 10 萬元以下罰金：
一、侵入住宅或有人居住之建築物、船艦或隱匿其內而犯之者。
二、毀越門扇、牆垣或其他安全設備而犯之者。
三、攜帶兇器而犯之者。
四、結夥三人以上而犯之者。
五、乘火災、水災或其他災害之際而犯之者。
六、在車站、埠頭、航空站或其他供水、陸、空公眾運輸之舟、
    車、航空機內而犯之者。
前項之未遂犯罰之。
附件：
臺灣臺南地方檢察署檢察官起訴書
                                   110年度營偵字第1978號
　　被　　　告　黃莑竣 

上列被告因竊盜案件，業經偵查終結，認應該提起公訴，茲將犯
罪事實及證據並所犯法條分敘如下：
        犯罪事實
一、黃莑竣與另2名真實姓名年籍不詳之成年男子共同意圖為自
    己不法之所有，基於結夥三人以上竊盜之犯意聯絡，於民國
    110年5月16日21時40分許，在臺南市○○區○○路0號之國華防
    火材工廠，與真實姓名年籍不詳之2名成年人一同搬運曾于
    倫所管領之電纜線300公斤（價值新臺幣4萬5000元）而竊取
    之，黃莑竣另負責載送電纜線離開現場，3人結夥共同竊取
    上開財物得手。
二、案經曾于倫訴由臺南市政府警察局學甲分局報告偵辦。
  　　  證據並所犯法條
一、證據清單及待證事實
編號 證 據 方 法 待 證 事 實  ㈠ 被告黃莑竣之自白 被告於上揭時地與真實姓名年籍不詳之2人共同竊取電纜線得手之事實。  ㈡ 告訴人曾于倫之指訴 上開電纜線遭竊之事實。  ㈢ 現場暨監視器畫面翻拍照片42張 佐證被告竊取電纜線之事實。 
二、核被告所為，係犯刑法第321條第1項第4款結夥三人以上竊
    盜罪嫌。被告與真實姓名年籍不詳之2名成年人就上開犯行
    ，有犯意聯絡及行為分擔，請論以共同正犯。被告所竊得之
    電纜線，為其與真實姓名年籍不詳之2名成年人之犯罪所得
    ，尚未發還被害人，請依刑法第38條之1第1項前段規定宣告
    沒收，於全部或一部不能沒收或不宜執行沒收時，請依同法
    條第3項規定追徵其價額。
三、依刑事訴訟法第251條第1項提起公訴。
    此　致
臺灣臺南地方法院
中　　華　　民　　國　  111 　年　   2 　 月　  21　　日
                              檢察官   蔡 宜 玲         
本件證明與原本無異　　　　　　　　　　　　　　　　　　　
中　　華　　民　　國　  111 　年　   2 　 月　  24　　日
                              書記官   丁 銘 宇